fr: Style de maintien de la cheville: Languette rabattable; Coupe haute; Sans lacets; Coupe basse; Coupe moyenne; Collier chaussette; Autre
en: Ankle collar style: Fold-over tongue; High cut; Laceless; Low cut; Mid cut; Sock collar; Other
ro-RO: Stilul gulerului gleznei: Limbă îndoită; Profil înalt; Fără șireturi; Profil redus; Profil mediu; Guler tip șosetă; Altele
vi: Kiểu cổ giày: Lưỡi gà gập; Cổ cao; Không dây; Cổ thấp; Cổ trung; Cổ dạng tất; Khác
da: Ankelkravestil: Ombukket pløs; High cut; Uden snørebånd; Lav skæring; Mellemhøj skæring; Sokkrave; Andet
it: stile collo alla caviglia: Linguetta risvoltata; Taglio alto; Senza lacci; Taglio basso; Taglio medio; Collarino a calza; Altro
zh-CN: 鞋帮领口样式: 翻折鞋舌; 高帮; 无鞋带; 低帮; 中帮; 袜套式鞋领; 其他
ja: アンクルカラースタイル: 折り返しタン; ハイカット; レースレス; ローカット; ミッドカット; ソックスカラー; その他
sk-SK: Štýl členkovej manžety: Preložený jazyk; Vysoký strih; Bez šnúrok; Nízky strih; Stredný strih; Ponožkový golier; Iný
nl: Stijl enkelkraag: Omvouwbare tong; Hoog uitgesneden; Zonder veters; Laag uitgesneden; Halfhoog uitgesneden; Sokkraag; Overig
zh-TW: 腳踝鞋領樣式: 反折鞋舌; 高筒; 無鞋帶; 低筒; 中筒; 襪套式鞋口; 其他
hr-HR: Stil ruba oko gležnja: Preklopni jezik; Visoki kroj; Bez vezica; Niski kroj; Srednje visoki kroj; Obrub u obliku čarape; Ostalo
bg-BG: Стил на яката в областта на глезена: Прегъващ се език; Високи; Без връзки; Ниски; Средни; Яка тип чорап; Друго
fi: Nilkkakauluksen tyyli: Kääntyvä iltti; Korkeavartinen; Nauhaton; Matalavartinen; Keskikorkea varsi; Sukkamainen suuaukko; Muu
pt-PT: Estilo do cano do tornozelo: Língua dobrável; Corte alto; Sem atacadores; Corte baixo; Corte médio; Gola tipo meia; Outro
ru: Тип манжеты: Откидной язычок; Высокий вырез; Без шнурков; Низкий вырез; Средний вырез; Воротник-носок; Другое
pt-BR: Estilo de cano/gola do tornozelo: Língua dobrável; Cano alto; Sem cadarço; Cano baixo; Cano médio; Cano estilo meia; Outro
sv: Fotledskrage: Nedvikbar plös; Högt skuren; Utan snörning; Lågt skuren; Mellanhög; Strumpkrage; Annan
sl-SI: Slog gleženjskega dela: Preklopni jezik; Visoki kroj; Brez vezalk; Nizki kroj; Srednji kroj; Nogavica; Drugo
de: Stil des Knöchelkragens: Umschlagzunge; High-Cut; Schnürsenkellos; Low-Cut; Mid-Cut; Sockenkragen; Sonstige
nb: Ankelkrage-stil: Nedbrettbar pløse; Høy passform; Uten lisser; Lav passform; Mellomhøy passform; Sokkepassform; Annet
pl: Styl kołnierza wokół kostki: Wywijany język; Wysoka cholewka; Bez sznurowadeł; Niska cholewka; Średnia cholewka; Kołnierz w formie skarpety; Inny
th: รูปแบบปลอกข้อเท้า: ลิ้นรองเท้าแบบพับ; หุ้มข้อ; ไร้เชือก; ไม่หุ้มข้อ; หุ้มข้อระดับกลาง; หุ้มข้อแบบถุงเท้า; อื่นๆ
cs: Styl límce na kotník: Přehrnovací jazyk; Vysoký střih; Bez tkaniček; Nízký střih; Střední střih; Ponožkový límec; Jiné
tr: Ayak bileği yakası stili: Katlanabilir dil; Yüksek kesim; Bağcıksız; Düşük kesim; Orta kesim; Çorap yaka; Diğer
lt-LT: Kulkšnies apykaklės stilius: Užlenkiamas liežuvėlis; Aukštas profilis; Be raištelių; Žemas profilis; Vidutinis profilis; Kojinės tipo apykaklė; Kita
ko: 발목 카라 유형: 폴드 오버 텅; 하이 컷; 레이스리스; 로우 컷; 미드 컷; 삭 칼라; 기타
el: Στυλ κολάρου αστραγάλου: Αναδιπλούμενη γλώσσα; Ψηλό κόψιμο; Χωρίς κορδόνια; Χαμηλό κόψιμο; Μεσαίο κόψιμο; Κολάρο σαν κάλτσα; Άλλο
hu: Bokagallérstílusú: Ráhajtható nyelves; Magasszárú; Fűző nélküli; Rövid szárú; Középmagas szárú; Zokniszerű kialakítás; Egyéb
es: Estilo de cuello del tobillo: Lengüeta plegable; Corte alto; Sin cordones; Corte bajo; Corte medio; Cuello tipo calcetín; Otro